【裁判字號】    99,易,284
【裁判日期】    990506
【裁判案由】    違反家庭暴力防治法
【裁判全文】
臺灣屏東地方法院刑事判決               99年度易字第284號
公  訴  人  台灣屏東地方法院檢察署檢察官
被      告  甲○○
上列被告因違反家庭暴力防治法案件，經檢察官提起公訴（99年
度偵字第1508號、第1766號、第1994號、第2624號、第2878號）
茲因被告就被訴事實為有罪之陳述，經告知簡式審判程序意旨，
並聽取公訴人及被告之意見後，本院裁定依簡式審判程序審理，
判決如下：
    主  文
甲○○犯違反保護令罪，處有期徒刑貳月，如易科罰金，以新臺
幣壹仟元折算壹日；又犯違反保護令罪，處有期徒刑貳月，如易
科罰金，以新臺幣壹仟元折算壹日；又犯違反保護令罪，處有期
徒刑貳月，如易科罰金，以新臺幣壹仟元折算壹日；又犯違反保
護令罪，處有期徒刑貳月，如易科罰金，以新臺幣壹仟元折算壹
日；又犯違反保護令罪，處有期徒刑貳月，如易科罰金，以新臺
幣壹仟元折算壹日。應執行有期徒刑捌月，如易科罰金，以新臺
幣壹仟元折算壹日。
    事  實
一、甲○○為乙○○之配偶，兩人間具有家庭暴力防治法第3 條
    第1 款所定之家庭成員關係。甲○○曾於民國99年1 月18日
    經本院依家庭暴力防治法第14條規定，以99年度暫家護字第
    19 號 民事暫時保護令裁定令其不得對其妻乙○○實施身體
    或精神上不法侵害之行為，不得直接或間接對乙○○為騷擾
    之聯絡行為，應於99年3 月16日至本院警室報到接受處遇計
    畫之鑑定。詎甲○○領取前開保護令後，仍基於違反保護令
    之犯意，於（一）99年1 月21日18時55分許，飲酒後在屏東
    縣屏東市和興里和興80之1 號住處，手持檳榔刀，以「幹你
    娘雞巴」等語辱罵乙○○。（二）同年2 月1 日21時20分許
    ，在上開住處，酒後以外套毆打乙○○（未成傷）。（三）
    同年月15日9 時許，在上開住處，酒後以木材及鐵錘恐嚇乙
    ○○，不准其外出工作。（四）同年3 月3 日12時10分許，
    在上開住處，酒後以「幹你娘A 破雞巴」等語辱罵乙○○。
    （五）同年月13日20時30分許，在上開住處，酒後以「幹你
    娘A 破雞巴」等語辱罵乙○○，而違反法院所為前述裁定。
二、案經屏東縣政府警察局屏東分局報告台灣屏東地方法院檢察
    署檢察官偵查起訴。
    理  由
一、本案被告甲○○所犯違反保護令罪，並非法定刑為死刑、無
    期徒刑或最輕本刑3 年以上有期徒刑之罪，亦非高等法院管
    轄第一審之案件，而被告於本院準備程序中就被訴事實為有
    罪之陳述，本院裁定由受命法官獨任進行簡式審判程序。又
    簡式審判程序之證據調查，不受刑事訴訟法第159 條第1 項
    、第161 條之2 、第16 1條之3 、第16 3條之1 及第164 條
    至第170 條規定之限制，刑事訴訟法第273 條之2 亦定有明
    文，故本件審理依該規定，亦排除嚴格證據調查，併予敘明
    。
二、上開犯罪事實，業據被告甲○○坦承不諱，並經證人即告訴
    人甲○○於警詢、偵訊時指述綦詳及證人即其子林志忠於警
    詢中之證述情節相符，另有本院99年度暫家護字第19號民事
    暫時保護令影本1 份，足認被告上開自白確與客觀事實相符
    ，其犯行堪予認定，應依法論科。
三、按家庭暴力防治法所謂「騷擾」，係指任何打擾、警告、嘲
    弄或辱罵他人之言語、動作或製造使人心生畏怖情境之行為
    ，家庭暴力防治法第2 條第2 款定有明文。本件被告甲○○
    以「幹你娘雞巴」等語之言語辱罵被害人乙○○，顯係對被
    害人為騷擾行為。核被告甲○○所為，係犯家庭暴力防治法
    第61條第2 款之違反保護令罪，被告先後5 次違反保護令之
    犯行，時間不同，犯意各別，應分別論罪，合併處罰。
四、爰審酌被告與被害人為夫妻關係，理應和睦相處，然被告僅
    因酒後即出言辱罵，足認其法治觀念薄弱、自我控制力不佳
    ，及衡量被告犯罪之動機、手段、所造成之損害及犯後坦承
    犯行、犯後態度等一切情狀，分別量處如主文所示之刑，及
    易科罰金之折算標準並定其應執行刑及諭知易科罰金之折算
    標準，以資懲儆。另起訴意旨認應將被告送禁戒以治療其酒
    癮，惟公訴人並未提出任何醫院之診斷證明，以證明被告已
    有酒精成癮性，有禁戒之必要，是此部分聲請應無必要，併
    此敘明。
據上論斷，應依刑事訴訟法第273 條之1 第1 項、第299 條第1
項前段，家庭暴力防治法第61條第2 款，刑法第11條前段、第41
條第1 項前段、第8項、第51條第5款，判決如主文。
本案經檢察官李侑姿到庭執行職務。
中    華    民    國    99    年    5     月   6    日
                    刑事第二庭  法  官  簡光昌
以上正本證明與原本無異。
如不服本判決應於收受判決後10日內向本院提出上訴書狀，並應
敘述具體理由；其未敘述上訴理由者，應於上訴期間屆滿後20日
內向本院補提理由書（均須按他造當事人之人數附繕本）「切勿
逕送上級法院」。
中    華    民    國    99    年    5    月    6    日
                                書記官  黃佳惠
附錄本判決論罪之法條：
家庭暴力防治法第61條
違反法院依第14條第1 項、第16條第3 項所為之下列裁定者，為
本法所稱違反保護令罪，處3 年以下有期徒刑、拘役或科或併科
新臺幣10萬元以下罰金：
一、禁止實施家庭暴力。
二、禁止騷擾、接觸、跟蹤、通話、通信或其他非必要之聯絡行
    為。
三、遷出住居所。
四、遠離住居所、工作場所、學校或其他特定場所。
五、完成加害人處遇計畫。

司法院資訊處製作；財團法人民間司法改革基金會備份。
